【裁判字號】    92,易,285
【裁判日期】    920226
【裁判案由】    傷害
【裁判全文】
臺灣高雄地方法院刑事判決             九十二年度易字第二八五號
    公  訴  人  臺灣高雄地方法院檢察署檢察官
    被      告  甲○○
    選任辯護人  賴玉山律師
                邱佩芳律師
    被      告  乙○○
右列被告因傷害案件，經檢察官提起公訴（九十一年度偵字第二三四０七號），本院
判決如左：
    主  文
甲○○傷害人之身體，處罰金陸仟元，如易服勞役，以佰元折算壹日。
乙○○傷害人之身體，處罰金肆仟伍佰元，如易服勞役，以佰元折算壹日。
    事  實
一、乙○○、蔡美香、蔡美娥與甲○○係姐弟關係，呂分卿則係蔡美香之夫（蔡美娥
    、蔡美香及呂分卿部份，均經檢察官另為不起訴處分）。於民國（下同）九十一
    年八月二十八日十時許，乙○○偕同呂分卿、蔡美香及蔡美娥等人，共同至甲○
    ○位於高雄市旗津區○○○路九一六巷二號住處，欲與甲○○協商母親之喪葬費
    及醫療費事宜時，乙○○因出口指責甲○○不孝母親之情，致甲○○心生不忿，
    動手欲毆打乙○○，幸蔡美娥及蔡美香在旁擋下，而未得逞，後甲○○又再次動
    手欲毆打乙○○，惟此次為呂分卿擋住。事後甲○○即趁呂分卿三人未注意時，
    先基於傷害之故意，上前拉扯乙○○之頭髮並以徒手毆打之，乙○○亦基於傷害
    人身體之犯意，出手回擊，致使乙○○因而受有右上臂前部瘀血（直徑四公分）
    之傷害，另甲○○則受有臉部擦傷（一點五公分一處、零點五公分二處）等傷害
    。
二、案經乙○○及甲○○分別訴由高雄市政府警察局鼓山分局移送臺灣高雄地方法院
    檢察署檢察官偵查起訴。
    理  由
一、本件訊據被告乙○○及甲○○等二人均矢口否認有任何傷害犯行，被告乙○○辯
    稱：當時遭到甲○○毆打時，自顧不暇，不可能再去毆打甲○○，況且伊身材亦
    較甲○○矮小，不可能打得到甲○○的頭部，故不知甲○○所受之傷害如何而來
    ，可能是其眼鏡掉落所致，亦可能是捏造云云；被告甲○○則辯稱：當日其本欲
    外出辦理汽車保險理賠事宜，乙○○等四人在未經其許可之情形下進入其家中，
    其本不欲理會，不料呂分卿竟將其抱住，乙○○便趁機加以毆打，其並未出手毆
    打乙○○，況乙○○之前後指訴有異，且在當日未立即向警方報案，又係於次日
    遠赴屏東驗傷後，方提出告訴，顯係虛構事實，再觀乙○○所受之傷害，果其確
    有以左手拉扯乙○○之頭髮，再加以毆打，則乙○○所受之傷害，應集中於頭部
    或身體左側，而非右上臂，足見乙○○之傷害有假云云。惟查：本件被告甲○○
    及乙○○所為傷害犯行，分據告訴人乙○○及甲○○於警、偵訊及本院庭訊時指
    訴明確，復皆有與告訴人乙○○及甲○○所指訴相符之驗傷診斷書各一份在卷可
    稽，佐以被告乙○○於庭訊時亦自承：因甲○○拉我的頭髮，所以有用手撥開被
    告甲○○的手等語（見本院九十二年二月十九日審判筆錄），參以另一證人即當
    日在場目睹案發過程同時係被告二人之胞姐連蔡美娥亦於本院審理期間，來院證
    述：當日因為被告乙○○罵被告甲○○不孝，被告甲○○便出手毆打被告乙○○
    ，並拉住被告乙○○的頭髮，而乙○○亦有用手去撥被告甲○○之雙手等情（見
    本院九十二年二月十九日審判筆錄），證人連蔡美娥既為被告二人之胞姐，且觀
    其證詞，對案發過程之陳述，並無偏頗任何一方之情以觀，其證詞應為真實而可
    採信。又因互毆之雙方，在互相傷害之過程中，必定皆有掙扎及扭動之舉，故被
    告二人前揭執詞辯稱對造所受傷害與指訴不符及與常情有違乙節，自均無可採為
    有利渠等認定之處；而依告訴人乙○○之指訴及證人連蔡美娥之證詞，被告甲○
    ○既確有出手毆打告訴人乙○○，告訴人乙○○於隔日始至醫療機構診斷傷勢，
    並診斷出其因被告甲○○毆打之故，受有上述之傷害，方提出本件告訴，尚稱合
    理；綜上所述，被告甲○○及乙○○之右開辯詞，應係圖卸之詞，而無可信之處
    ，是以被告二人犯傷害罪事證均已明確，犯行均堪認定，依法應予論科。
二、核被告甲○○、乙○○所為，均係犯刑法第二百七十七條第一項之普通傷害罪。
    審酌被告二人犯後均否認犯行，態度欠佳，又均未能與對方達成和解，以力求降
    低渠等犯罪所造成之損害，又被告甲○○於八十七年間，始因傷害及毀損案件，
    經臺灣高等法院高雄分院分別判處罰金五千元及三千元，緩刑二年確定，有臺灣
    高等法院被告全國前案紀錄表一份在卷可稽，猶不知警惕再犯本罪，惟念及兩造
    所受之傷害均非重等一切情狀，分別量處如主文所示之罰金刑，並均諭知易服勞
    役之折算標準，以為懲儆。
據上論斷，應依刑事訴訟法第二百九十九條第一項前段，刑法第二百七十七條第一項
、第四十二條第二項，罰金罰鍰提高標準條例第一條前段、第二條，判決如主文。
本案經檢察官高嘉惠到庭執行職務。
中      華      民      國    九十二    年      二      月    二十六    日
                                  臺灣高雄地方法院刑事第六庭
                                      法  官  李怡諄
右正本證明與原本無異。
如不服本判決，應於判決送達後十日內，向本院提出上訴狀。
                                      書記官  陳孟瑩
中    華    民    國    九十二    年      二      月      二十六      日
附錄本件論罪條文：
中華民國刑法第二百七十七條
(普通傷害罪)
傷害人之身體或健康者，處三年以下有期徒刑、拘役或一千元以下罰金。
犯前項之罪因而致人於死者，處無期徒刑或七年以上有期徒刑；致重傷者
，處三年以上十年以下有期徒刑。


司法院資訊處製作；財團法人民間司法改革基金會備份。
